# 请教陈版母子公司之间捐赠，单体以及合并处理思考是否正确

提问人：gpqg 时间：2018-02-25 22:39:58
背景： A公司持有B公司60%股份，由于B公司未到对外承诺的业绩，A公司无偿对B公司进行现金捐赠 5 亿元。 1 、 B公司单体层面 单体层面接受股东捐赠计入资本公积 借：银行存款 5 亿 贷：资本公积—股本溢价 5 亿
2 、 A公司单体层面 借：长期股权投资 5 亿 贷：银行存款 5 亿
3 、 A公司合并层面 成本法编制合并报表思路：投资成本（长投 5 亿）与被投资单位对应净资产（资本公积 5 亿）抵消。 借：资本公积 5 亿 贷：长期股权投资 5 亿
总结：虽然大股东对A公司进行了捐赠，感觉好像小股东的权益得到了增加，但从上述思路理解，少数股东权益的金额并未因该事项而增加，少数股东权益的增加一般可以理解为两个来源 1 、少数股东初始投入 2 、初始投入后的变动，主要包括少数股东损益及分红。上述交易并未发生这两种情形，故少数股东权益不产生变化。
请教陈版，可以这么理解吧。

回答人：chenyiwei
此处不存在内部交易未实现损益。由于子公司权益增加，相应地归属于少数股东的权益也增加 2 亿元（=5亿元*(1-60%)）。在合并报表层面，应将该 2 亿元作为对少数股东的利益让渡，减少资本公积，同时增加少数股东权益。

提问人：gpqg 时间：2018-02-26 09:16:57
陈版，您的意思是第三部合并抵消分录应该是： 借：资本公积 5 亿 贷：长期股权投资 3 亿 贷：少数股东权益 2 亿 是这样吗？谢谢！

回答人：chenyiwei
借：资本公积 7 亿元，贷：长期股权投资 5 亿元，贷：少数股东权益 2 亿元。

提问人：gpqg 时间：2018-03-04 21:09:47
请陈版解答一下如何分析合并报表层面的资本公积 7 个亿？想了好几天，还是不太明白，谢谢！

回答人：chenyiwei
包括： 1 、子公司增加的资本公积 5 亿元被抵销； 2 、母公司向子公司少数股东让渡的 2 亿元按权益性交易冲减资本公积。